臺灣苗栗地方法院刑事判決　　　　　　　99年度易字第1340號
公　訴　人　臺灣苗栗地方法院檢察署檢察官
被　　　告　賴世
上列被告因竊盜案件，經檢察官提起公訴（99年度偵字第1417號
），本院判決如下：
    主  文
賴世共同犯竊盜罪，兩次，均累犯，各處有期徒刑陸月，如易
科罰金，均以新臺幣壹仟元折算壹日。應執行有期徒刑玖月，如
易科罰金，以新臺幣壹仟元折算壹日。
    事  實
一、賴世前因施用第二級毒品案件，經本院以93年度苗簡字第
    698 號判決判處有期徒刑6 月確定，並與其另犯竊盜罪，經
    同法院以93年度易字第721 號判決判處有期徒刑11月確定部
    分，合併定應執行有期徒刑1 年4 月，而於民國95年2 月16
    日執行完畢出監（構成累犯）。緣賴世於民國98年3 月間
    ，在苗栗縣後龍鎮東明里下浮尾137 之3 號工地工作後，得
    知該處有鐵板可偷竊變賣，然因鐵片重量過重又欠缺小貨車
    載運，遂於98年3 月15日凌晨1 時許，夥同郭得才（所涉本
    件共同竊盜部分，經本院於100 年1 月18日判處應執行有期
    徒刑5 月在案）共同意圖為自己不法所有，先由賴世在苗
    栗縣苗栗市○○路1149號臺灣苗栗地方法院檢察署停車場內
    ，以不詳方式下手竊取杜建忠所有車牌號碼6731-WQ 號自用
    小貨車【車內有電鑽5 支、電信用電纜線40捲、香檳色鋁架
    1 個、樓梯3 支】，郭得才則於一旁把風。賴世、郭得才
    兩人竊得上開自用小貨車後，隨即駕駛上開車輛前往後龍鎮
    下浮尾137 之3 號工地，一同徒手竊取王駿成之鐵板一塊，
    得手後載往苗栗市○○路516 號「晉昇回收場」轉售予不知
    情之張文曲，得款新臺幣（下同）3,000 元後朋分。賴世
    、郭得才復將杜建忠置於車內之鋁架、電鑽等工具運往賴世
    入監服刑之友人楊明修位於苗栗市楊屋22號住處擺放後，
    隨即將車輛棄置於路旁。迨郭得才因另案經員警查獲後主動
    向員警供出上情而循線查獲。
二、案經苗栗縣警察局大湖分局報告臺灣苗栗地方法院檢察署檢
    察官偵查起訴。
    理  由
一、本件被告賴世對於下列供述證據、非供述證據的證據能力
    均不爭執，且無違法取得或顯不可信之情形，本院自得將之
    採為認定本件犯罪事實存否之證據，附此敘明。
二、訊據被告賴世否認有竊盜犯行，辯稱：98年3 月15日當天
    ，伊係住在朋友梁金龍家，沒有與郭得才一起偷車及鐵板。
    在98年時，伊跟郭得才有一點糾紛，他找機會要報復伊，所
    以故意找案子拖到伊身上。第1 件是搶奪以及本件竊盜案，
    兩次警察都帶伊去做筆錄，第1 次警察誤會伊，伊不理他，
    但是又有這第2 次。伊本想進去監獄找他算帳，後來聽說他
    不在苗栗看守所。郭得才擺明要陷害伊，他跟別人做的事情
    ，把別人的角色換成伊的角色，他說得頭頭是道。且伊有去
    問，鐵板1 公斤是10元，3000元要300 公斤的鐵板，兩個人
    根本無法搬起來。事務官有問後龍的老闆是不是認識伊，後
    龍的老闆說不認識伊，且伊的老闆謝國煥也有到庭，他也說
    不認識後龍的老闆等語。
三、惟查：
  (一)證人即共同被告郭得才結證稱：「（問：你在98年8 月6 日
    在大湖分局作第一次的警詢筆錄，裡面有提到在大甲跟台中
    有搶奪，是否如此？）是。」、、「（問：我問的是臺中及
    大甲的案子有沒有咬他？）我有咬他。」、「（問：但是筆
    錄裡面為什麼沒有提到，你在筆錄裡面沒有提到跟賴世一
    起去做上開的搶奪案件？提示偵字第1417號59頁筆錄？）我
    本件被起訴的地檢署前面偷車及偷鐵板，是我和賴世共同
    去做的，其餘的搶奪或是竊盜案件都是我自己去做的。至於
    檢察官提到的搶奪案件，我後來有跟檢察官講實情了，賴世
    那件檢察官為不起訴處分。」、「（問：98年3 月15日半
    夜你有到苗栗地檢署來？）有。」、「（問：來做什麼？）
    跟賴世牽車。」、「（問：所謂牽車是？）我在地檢署前
    面的超商那附近把風，賴世進去牽的。」、「（問：是誰
    說要去偷車的？）他【指賴世】，他說他工作的地方有鐵
    板可以去載，所以要找一輛車子。」、「（問：你知道賴世
    是怎麼進去偷那台車子的？）他車子開出來時我看到上面
    插1 支鑰匙。」、「（問：賴世有沒有帶工具去地檢署偷
    車？）我沒有看到，因為我沒有進去，但我有看到電門有插
    著1 支鑰匙。」、「（問：偷貨車之後去哪裡載鐵板？）後
    龍那裡一個工地，我有帶警察去照相。」、「（問：鐵板怎
    麼偷的？）兩個人下去抬，因為一個人抬不動、、」、「（
    問：98年3 月15日那次鐵板搬到哪裡賣？）苗栗市，我有帶
    警察去。」、「（問：賣多少錢？怎麼分？）3 、4 千元吧
    ，兩人對分。」、「（問：小貨車上有工具嗎？）有，電線
    、壓條、樓梯、電鑽等作水電的工具。」、「（問：電鑽後
    來怎麼處理？）拿給他老闆賣，他說他老闆有收電鑽。」、
    「（問：有賣掉嗎？）有，第1 次我跟賴世拿去賣的時候
    他老闆不買，後來他自己拿去賣掉了。電鑽總共有4 、5 支
    ，賴世說他工作有需要，自己留2 支大的，其餘2 、3 支
    小支的拿去賣掉。」、、「（被告問：你怎麼知道我在那裡
    上班？）我不知道，你自己跟我說那裡有鐵板，是你老闆的
    。」、「（被告問：為什麼沒事你要害我竊盜案件？是因為
    我跟你有仇嗎？）我本來是要弄你搶奪的，但是我後來跟檢
    察官說你沒有參與。」、「（問：98年3 月時你知道賴世
    住哪裡嗎？）我知道，他住陽明山莊的山上。法院過去一點
    就是以前眷村的地方附近也有一個家，他兩邊跑來跑去。」
    、「（問：你知道他有一個朋友叫梁金龍嗎？）我知道，我
    也認識。」、「（問：那時候他有住梁金龍家嗎？）之前我
    還沒有找他時他住家裡、、」、「（問：提示偵卷第59到62
    頁，你的警詢筆錄是否都實在？）實在。」、「（問：提示
    偵卷第9 到11頁，你在苗栗分局偵查隊的筆錄是否都實在？
    ）實在。」、「（問：提示偵卷第48到50頁，你在檢察事務
    官訊問時的供述是否都實在？）實在。」、「（問：提示同
    上偵卷第72到73頁，你在偵查時的供述是否都實在？）實在
    。」、「（問：你跟賴世偷完鐵板之後，是不是拿到苗栗
    的晉昇回收場去賣？）是。」、「（問：是兩個一起拿去賣
    的嗎？）是，都是用賴世的身分證登記的。」、「（問：
    提示偵卷第69頁，對於證人謝國煥說賴世以前曾經幫他工
    作，他不認識郭得才，賴世曾經跟郭得才拿電鑽說要去賣
    他，他沒有買。有何意見？）對，謝國煥第1 次沒有買，後
    來賴世自己拿去賣的時候，謝國煥有買，因為我想謝國煥
    認為我是外人，他不敢買。」等語（參審卷100 年3 月9 日
    審判筆錄第3 至8 頁）。
  (二)證人即被害人杜建忠證稱：伊所有車牌號碼6731-WQ 號自用
    小貨車，於98年3 、4 月份，放在苗栗地方法院停車場內被
    竊，當天即尋獲。車內物品電鑽5 支、電信用電纜線40捲、
    香檳色鋁架1 個、樓梯3 支，均被偷。警員於苗栗市勝利里
    楊屋22號前庭院外所尋獲的電纜線1 捲、鋁架1 個，是伊所
    失竊的物品等語（參偵卷第13至14頁）。證人即被害人王駿
    成證稱：伊所有的鐵板長約6 公尺、寬約4 公尺鐵板，原先
    放在苗栗縣後龍鎮東明里下浮尾137 之3 號工地，先後被偷
    3 次。被偷的鐵板是工地鋪路用的，1 塊重約2 至300 公斤
    ，1 個成年男子應該是搬不動。伊沒有見過郭得才、賴世
    ，但如果下包帶來的人，伊不可能每個都見過，因為太多人
    了等語（參偵卷第15至16頁、第68頁）。
  (三)證人謝國煥證稱：伊係鐵工，賴世是伊以前雇請的員工。
    賴世與伊不認識的郭得才2 人，於98年3 月間某日，拿電
    鑽到伊位於苗栗縣石墻村的工廠，要賣給伊。當時是賴世
    開口問伊要不要買，伊認為電鑽來路不明，不敢買，所以沒
    有買等語（參偵卷第20至21頁、第69頁）。證人張文曲證稱
    ：伊擔任晉昇舊貨行的會計，伊見過賴世2 次，一次是賴
    世來賣東西，一次是警察帶賴世來等語（參偵卷第18至
    19 頁 、第69頁）。證人楊明修證稱伊入監執行前係住在苗
    栗市勝利里楊屋22號，伊認識一個名叫賴世的人，伊們都
    叫他賴世峰，伊入監多年，他也知道伊的住所等語（參偵卷
    第80 至81 頁）。
  (四)被告賴世陳稱：於98年3 月中旬約早上，伊曾問郭得才有
    沒有貨車，伊想去後龍鎮偷鐵板，雖然他回答伊沒有車。但
    於當晚凌晨1 時許，郭得才便打電話給伊並叫伊前往苗栗市
    ○○路地方法院前超商後面會合，於是伊去了之後，他就叫
    伊上車，那是1 部6 人座的藍色廂型車。伊一上車，他又和
    伊說需把車上之電線、鋁合金支架、樓梯等物搬下車，於是
    伊就提議那就先載去苗栗市勝利里楊屋前院放置【友人楊明
    修無人居住之宅】，後來就由郭得才駕駛該車前往伊預先看
    好，位於苗栗縣後龍鎮東明里下浮尾137-3 號旁之工地之一
    處工地，到了那工地，伊們2 人就合力搬運鐵板，並將該鐵
    板變賣給晉昇資源回收廠，變賣3000元左右，賣的錢五五分
    帳花完了。郭得才與伊曾將該電鑽帶證人謝國煥住處變賣，
    但被拒絕後，又將該電鑽放回楊屋。當時因為郭得才欠錢花
    用，伊才提議說去偷鐵板的。伊於99年2 月11日在大湖分局
    做筆錄時，有承認與郭得才一起去偷鐵板，警察並沒有對伊
    強暴脅迫，伊是在自由的情形下做陳述的等語（參偵卷第5
    至8 頁、第71至72頁，審卷100 年3 月29日審判筆錄第4 至
    5 頁）。
  (五)是觀諸證人即共同被告郭得才的上述證詞、被告賴世的前
    開陳述，再衡酌卷附檢察事務官勘驗筆錄（參偵卷第63頁）
    所示，可見證人郭得才的上述證詞，與被告賴世的前開陳
    述相符，其證詞屬實，堪信為真實。復參酌證人杜建忠、王
    駿成、謝國煥、張文曲、楊明修等人的證詞，可知被告賴世
    、郭得才2 人缺錢花用，由被告賴世向郭得才提議至位
    於苗栗縣後龍鎮東明里下浮尾137 之3 號工地旁，欲偷取鐵
    板變現花用，但因鐵板很重，必須準備車輛載運。其等2 人
    遂於98年3 月15日凌晨1 時許，至苗栗縣苗栗市○○路1149
    號臺灣苗栗地方法院檢察署停車場內，由被告賴世以不詳
    方式下手竊取杜建忠所有車牌號碼6731-WQ 號自用小貨車【
    車內有電鑽5 支、電信用電纜線40捲、香檳色鋁架1 個、樓
    梯3 支】，被告郭得才則於一旁把風。被告賴世、郭得才
    兩人竊得車輛後，隨即駕駛該車前往後龍鎮下浮尾137 之3
    號工地，一同徒手竊取王駿成之鐵板一塊，並立即載往苗栗
    市○○路516 號「晉昇回收場」，出售予不知情之張文曲，
    得款3,000 元後朋分。被告賴世、郭得才復將杜建忠置於
    車內之鋁架、電鑽等工具，運往被告賴世入監服刑之友人
    楊明修位於苗栗市楊屋22號住處擺放後，隨即將車輛棄置於
    路旁。被告賴世、郭得才復持竊得的電鑽，持向證人謝國
    煥兜售，但證人謝國煥懷疑電鑽來路不明，並未向其等2 人
    購買等事實。
  (六)至被告賴世於審理時翻異前詞，以上述情詞為辯。但查：
    1.被告賴世於99年2 月11日在苗栗縣警察局大湖分局接受
      警員詢問時，警員態度溫和、並無強暴脅迫情事，且係以
      一問一答方式製作。被告賴世坦承與郭得才一同竊取鐵
      板等情（參審卷100 年3 月29日審判筆錄第4 頁）。而其
      上述自白，核與證人即共同被告郭得才證述的情節相符，
      亦如前述。則其於審理時辯解的真實性，容有可疑。
    2.依據證人謝國煥的證詞，參酌被告賴世陳稱於98年3 月
      間曾持電鑽出售證人謝國煥遭拒等語。可知被告賴世、
      郭得才2 人，確有持被害人杜建忠置於車牌號碼6731-WQ
      號自用小貨車上的電鑽，向證人謝國煥兜售等事實。由此
      可證，被告賴世與偷竊被害人杜建忠前述車輛乙節，有
      直接的關聯性。復徵諸證人張文曲證稱曾見過賴世至晉
      昇回收場販售物品等語，再觀諸證人即共同被告郭得才證
      述伊與被告賴世於上述時地，一同竊取車牌號碼6731-W
      Q 號自用小貨車，並駕駛該車至上址偷取鐵板1 塊，復將
      之出售晉昇回收場，得款3 千元後朋分等語。又觀諸被告
      賴世於警詢時陳述的情節，係與證人郭得才的前述證詞
      相符，益見被告賴世、郭得才2 人於上述時地，先後竊
      得杜建忠的自用小貨車、王駿成的鐵板1 塊無訛。
    3.證人王駿成證稱鐵板1 塊約2 、3 百公斤，1 個成人應無
      法搬運等語，已如前述。但被告賴世曾做過鐵工，共同
      被告郭得才（63年2 月26日生，年籍資料詳卷）復年輕力
      壯，衡諸常情，其等2 人實有能力合力將鐵板1 塊搬運上
      車。被告賴世辯稱2 人無法搬運上述鐵板等語，應為避
      重就輕之詞，不足採信。
    4.至證人即共同被告郭得才與被告賴世2 人雖有過節而交
      惡。但觀諸證人郭得才因涉犯搶奪案件經通緝，於98 年7
      月24日為警查獲後，並於98年8 月6 日在苗栗縣警察局大
      湖分局接受警員詢問時，證人郭得才係坦承在台中縣大甲
      鎮、后里地區的4 件搶奪案件，係其自己所為，沒有其他
      共犯，此有警詢筆錄1 份在卷可憑（參偵卷第60至62頁）
      。是證人郭得才果若欲誣陷被告賴世，自可於該次警詢
      時陳稱與被告賴世一同搶奪，即可達到目的，何須大費
      周章地再編造上述共同竊盜情節？再徵諸證人郭得才證稱
      本來是要弄賴世搶奪的，但是後來跟檢察官說賴世沒
      有參與等語（參審卷100 年3 月9 日審判筆錄第6 頁），
      復參酌卷附臺灣苗栗地方法院檢察署檢察官98年度偵字第
      5275號不起訴處分書所示，可見證人郭得才於檢察官訊問
      時業已供出搶奪案件的實情，並無誣陷被告賴世與其共
      同搶奪。自不能因證人郭得才，曾於其涉犯前述搶奪案件
      ，為警詢問時曾陳稱賴世共犯，即認證人郭得才於本件
      竊盜案件，亦會如法炮製地誣陷賴世。再查，被告賴世
      與郭得才一同持杜建忠失竊的電鑽向證人謝國煥兜售遭
      拒乙節；被告賴世曾至晉昇舊貨行販賣物品等情，已如
      前述。則被告賴世實與前述杜建忠失竊之自用小貨車、
      王駿成被偷的鐵板，有直接的關聯性，且其於警詢時復自
      白與郭得才一同竊取上述鐵板變賣後與朋分等情，亦如前
      述。由此益見證人郭得才上述證詞屬實，被告賴世的辯
      解應為卸責之詞，不足採信。
    5.證人梁金龍證稱賴世於98年3 月15日在伊位於苗栗市○
      ○里○○街大昌39號住處休息，因賴世與家人吵架，住
      在伊家一星期等語（參偵卷第50頁）。但證人梁金龍係於
      99年6 月18日接受檢察事務官詢問，則其對於1 年3 個月
      前發生的事情，是否能夠全然記住，容有可疑。退步言之
      ，縱認證人梁金龍證稱98年3 月15日左右，被告賴世曾
      居住於上址住處1 星期為真。然被告賴世於98年3 月15
      日凌晨1 時許，確係在證人梁金龍位於苗栗市○○里○○
      街大昌39號住處乙節，尚不能由證人梁金龍的上述證詞獲
      得肯認，其證詞尚不能作為對被告賴世有利的認定。
  (七)綜上，被告之上述辯解，均為臨訟卸責之詞，不足為採。此
    外，復有贓物認領保管單1 張（參偵卷第28頁）、照片8 張
    （參偵卷第29至32頁）、車籍查詢基本資料詳細畫面1 張（
    參偵卷第39頁）、苗栗縣警察局大湖分局99年8 月31日湖警
    偵字第0990010850號函1 份（參偵查卷第56頁）、臺灣苗栗
    地方法院檢察署檢察事務官勘驗報告1 份，其竊盜犯行，洵
    堪認定。
四、核被告賴世所為，均係犯刑法第320 條第1 項之竊盜罪。
    又被告郭得才與賴世2 人，就上述2 次竊盜行為，具有犯
    意聯絡與行為分擔，均應論以共同正犯。又查，被告曾因前
    述施用毒品等案件，經法院判處有期徒刑確定後，並於95年
    2 月16日執行完畢出監，此有臺灣高等法院被告前案紀錄表
    1 份在卷可考。是其於上述有期徒刑執行完畢後，5 年內故
    意再犯本件有期徒刑以上的2 罪，均為累犯，均應依刑法第
    47條第1 項規定，加重其刑。又被告所犯上述2 次竊盜犯行
    ，犯意各別，行為互殊，應予分論併罰。爰審酌被告年輕力
    壯、具有工作能力，竟不思以正途賺取錢財，而為上述2 次
    竊盜犯行，實不足取。但衡酌被告於審理時翻異前詞否認犯
    行，及衡酌其犯罪動機、目的、手段、所生損害等一切情狀
    ，分別量處如主文所示之刑，並均諭知易科罰金之折算標準
    ，且定其應執行刑，復諭知易科罰金之折算標準。至檢察官
    具體求處有期徒刑1 年，茲因被告所竊得的物品價值尚非巨
    大，復斟酌共同被告郭得才量處應執行有期徒刑5 月，為求
    罪當其罰，因認檢察官的求刑稍嫌過重，略予調減，附此敘
    明。
據上論斷，應依刑事訴訟法第299 條第1 項前段，刑法第28 條
、第320 條第1 項、第47條第1 項前段、第51條第5 款、第41
條第1 項前段、第8項，刑法施行法第1條之1，判決如主文。
本案經檢察官林文中到庭執行職務。
中    華    民    國  100     年    4     月    19    日
                  刑事第一庭    法  官  呂曾達
以上正本證明與原本無異。
如不服本判決應於收受判決後10日內向本院提出上訴書狀，並應
應敘述具體理由。其未敘述上訴理由者，應於上訴期間屆滿後20
日內向本院補提理由書 (均須按他造當事人之人數附繕本)「 切
勿逕送上級法院」。告訴人或被害人如對本判決不服者，應具備
理由請求檢察官上訴，其上訴期間之計算係以檢察官收受判決正
本之日期為準。
                                書記官  劉容辰
中    華    民    國   100    年    4     月    19    日
附錄論罪科刑法條
刑法第320 條第1 項。
（普通竊盜罪）
意圖為自己或第三人不法之所有，而竊取他人之動產者，為竊盜
罪，處5  年以下有期徒刑、拘役或 5 百元以下罰金。